【裁判字號】    97,易,1451
【裁判日期】    970930
【裁判案由】    竊盜等
【裁判全文】
臺灣臺北地方法院刑事判決              97年度易字第1451號
公  訴  人    臺灣臺北地方法院檢察署檢察官
被      告    乙○○
上列被告因竊盜等案件，經檢察官提起公訴（97年度偵緝字第79
5號），本院判決如下：
    主  文
乙○○攜帶兇器竊盜，未遂，累犯，處有期徒刑陸月，如易科罰
金，以新臺幣壹仟元折算壹日。又損壞他人之自小客車車窗玻璃
，足以生損害於他人，累犯，處罰金新臺幣伍仟元，如易服勞役
，以新臺幣壹仟元折算壹日。
    事  實
一、乙○○於民國94年因詐欺案件，經本院95年度簡字第800號
    判決處有期徒刑3月確定，於95年6月30日易科罰金執行完畢
    。仍不知悛悔，基於毀損犯意及意圖為自己不法所有，於96
    年6月11日晚間10時30分許，在臺北市○○區○○街6號前，
    持其所有客觀上足供兇器使用之螺絲起子1支（未扣案），
    敲破損壞甲○○停在該處車號1817-MS自小客車右前方玻璃
    （價值約新臺幣（下同）1千8百元），並著手竊取財物，因
    車內無具價值之物而未遂，足以生損害於甲○○。嗣經甲○
    ○報警，始循線查悉上情。
二、案經甲○○訴由臺北市政府警察局萬華分局報請臺灣臺北地
    方法院檢察署檢察官偵查起訴。
    理  由
壹、證據能力：
    證人即告訴人甲○○警詢陳述，係被告以外之人於審判外之
    言詞陳述，惟當事人於言詞辯論終結前並未爭執其證據能力
    ，亦未聲請傳訊，顯放棄行使詰問權，復查無顯不可信之情
    ，依刑事訴訟法第159條之5第2項，應具證據能力。而警察
    機關依檢察官所概括選任之鑑定人或囑託鑑定機關、團體所
    為之鑑定結果，與檢察官選任或囑託為鑑定者，性質上並無
    差異，是內政部警政署刑事警察局指紋鑑驗書應具證據能力
    （最高法院96年度臺上字第2860號判決參照）。
貳、實體部分：
一、訊據被告乙○○就上開犯罪事實坦承不諱，核與證人即告訴
    人甲○○所證各情相符，復有刑案現場照片、內政部警政署
    刑事警察局96年7月16日刑紋字第0960096336號鑑驗書在卷
    為憑（臺灣臺北地方法院檢察署96年度偵字第26328號卷13-
    25頁），足認被告自白與事實相符，應係可採。本案事證明
    確，被告犯行堪以認定，應依法論科。
二、被告所攜螺絲起子1支，質地堅硬，客觀上足以殺傷人生命
    、身體，顯係具有危險性之兇器，而被告已著手行竊，惟因
    告訴人車內無具價值之物而未竊得物品，是核其所為，係犯
    刑法第354條毀損罪、第321條第1項第3款、第2項攜帶兇器
    竊盜未遂罪。被告上開2犯行，犯意各別，行為互殊，應分
    論併罰。被告於94年因詐欺案件，經本院95年度簡字第800
    號判決處有期徒刑3月確定，於95年6月30日易科罰金執行完
    畢，有臺灣高等法院被告前案紀錄表附卷為證，其前受徒刑
    之執行完畢，5年以內故意再為本案有期徒刑以上之犯行，
    均為累犯，各應依刑法第47條第1項規定加重其刑。而攜帶
    兇器竊盜罪部分，應依刑法第25條第2項規定減輕其刑，故
    依法先加後減之。爰審酌被告前於66年因詐欺案件、73年因
    偽造文書案件、84年因賭博、偽造有價證券、竊盜案件、88
    年因竊盜案件、92年因竊盜案件、95年因詐欺案件，均經法
    院判處罪刑確定，有上開紀錄表可憑，素行欠佳；其曾為多
    次竊盜犯行，仍未循正當途徑獲取財物，竟圖不勞而獲，實
    影響社會財貨安全，益徵自我檢束能力低弱，且持兇器為犯
    罪行為之危險性較高，且未賠償被害人車損費用，惟坦承犯
    行，犯後態度尚可，兼衡其犯罪動機與國中畢業智識程度、
    生活狀況及告訴人車窗玻璃價值約1千8百元等一切情狀，分
    別量處如主文所示之刑，並就有期徒刑、罰金部分各諭知易
    科罰金、易服勞役折算標準。至被告所有持以行竊之螺絲起
    子1支雖係供本案竊盜犯罪所用之物，惟未扣案，且其供承
    已遺失，復無積極證據證明現尚存在，爰不依刑法第38條第
    1項第2款規定宣告沒收。
據上論斷，應依刑事訴訟法第284條之1、第299條第1項前段，刑
法第354條、第321條第1項第3款、第2項、第25條第2項、第47條
第1項、第41條第1項前段、第42條第3項前段、刑法施行法第1條
之1第1項、第2項前段，判決如主文。
本案經檢察官郭騰月到庭執行職務。
中    華    民    國    97    年     9    月    30    日
                    臺灣臺北地方法院刑事第14庭
                              法  官  陳琪媛
以上正本證明與原本無異。
如不服本判決，應於判決送達後10日內向本院提出上訴狀（應抄
附繕本）。告訴人或被害人如對於本判決不服者，應具備理由請
求檢察官上訴，其上訴期間之計算係以檢察官收受判決正本之日
期為準。
                              書記官  陳豪達
中    華    民    國    97    年    9     月    30    日
附錄本案論罪科刑法條全文:
中華民國刑法第321條
犯竊盜罪而有左列情形之一者，處6月以上、5年以下有期徒刑：
一、於夜間侵入住宅或有人居住之建築物、船艦或隱匿其內而犯
    之者。
二、毀越門扇、牆垣或其他安全設備而犯之者。
三、攜帶兇器而犯之者。
四、結夥三人以上而犯之者。
五、乘火災、水災或其他災害之際而犯之者。
六、在車站或埠頭而犯之者。
前項之未遂犯罰之。
刑法第354條：
毀棄、損壞前二條以外之他人之物或致令不堪用，足以生損害於
公眾或他人者，處二年以下有期徒刑、拘役或五百元以下罰金。


司法院資訊處製作；財團法人民間司法改革基金會備份。
